臺灣新竹地方法院刑事判決　　　　　　　 100年度訴字第70號
公　訴　人　臺灣新竹地方法院檢察署檢察官
被　　　告　阮氏梅 NGUY.
選任辯護人　陳宗佑律師
上列被告因妨害風化案件，經檢察官提起公訴（99年度偵字第67
95號），本院判決如下：
    主  文
阮氏梅無罪。
    理  由
一、公訴意旨略以：被告阮氏梅（NGUYEN THI MAI，越南籍）基
    於使女子與他人為性交行為而媒介以營利之犯意，自民國99
    年8 月27日11時45分許，在新竹市○區○○街39巷6 號，以
    新臺幣（下同）1200元之代價媒介女子阮氏莉（NGUYEN THI
    LY，越南籍）從事性交易，嗣警員朱以文喬裝嫖客進入上址
    ，喬裝為男客，由被告阮氏梅媒介而與阮氏莉進入房間內，
    阮氏莉脫去衣服並取出保險套欲進行性交行為時，為警表明
    身分而當場查獲，並扣得保險套1 枚、監視錄影器1 台，因
    認被告涉犯刑法第231 條第1 項之意圖使女子與他人為性交
    行為而媒介以營利罪嫌。
二、按犯罪事實應依證據認定之，無證據不得認定犯罪事實，刑
    事訴訟法第154 條第2 項定有明文。此所謂認定犯罪事實之
    證據，無論其為直接或間接證據，均須達於通常一般人均不
    致有所懷疑，而得確信其為真實之程度，始得據為有罪之認
    定，若其關於被告是否犯罪之證明未能達此程度，而有合理
    性懷疑之存在，致使無法形成有罪之確信，根據「罪證有疑
    、利於被告」之證據法則，即不得遽為不利被告之認定（最
    高法院29年上字第3105號、40年臺上字第86號、76年臺上字
    第4968號判例參照）。再刑事訴訟法第161 條第1 項規定：
    檢察官就被告犯罪事實，應負舉證責任，並指出證明之方法
    。因此，檢察官對於起訴之犯罪事實，應負提出證據及說服
    之實質舉證責任。倘其所提出之證據，不足為被告有罪之積
    極證明，或其指出證明之方法，無從說服法院以形成被告有
    罪之心證，基於無罪推定之原則，自應為被告無罪判決之諭
    知，最高法院著有92年度臺上字第128 號判例可資參照。其
    以情況證據（即間接證據）斷罪時，尤須基於該證據在直接
    關係上所可證明之他項情況事實，本乎推理作用足以確證被
    告有罪，方為合法，不得徒憑主觀上之推想，將一般經驗上
    有利被告之其他合理情況逕予排除，此觀諸最高法院32年上
    字第67號判例意旨亦甚彰明。
三、證據能力部分：
（一）本件被告之選任辯護人固於本院準備程序中爭執：1.被告
      於99年8 月27日接受警詢及偵訊時，就其前科部分，曾供
      述：「前幾天因為妨害風化被抓到過一次」之語，顯與被
      告前科資料不符，就該部分認係因通譯翻譯內容有瑕疵所
      導致，認無證據能力。2.被告否認扣案物保險套1 個為其
      所有之物，而證人阮氏莉亦證稱該保險套是警察從外面撿
      回來的，依照經驗法則，倘被告等人是在該處從事性交易
      ，警察於附帶搜索時，應可搜索出大批保險套，因此不能
      因扣到1 枚保險套即認定被告犯罪等語。然被告及其選任
      辯護人既未爭執被告於警詢、偵查中之供述係出於強暴、
      脅迫、利誘、詐欺、疲勞訊問、違法羈押或其他不正之方
      法，或違反法定障礙事由經過期間不得訊問或告知義務之
      規定而為不具任意性之自白，就搜索、扣押過程亦未爭執
      其合法性，則前開部分應屬法院評斷證據價值即證據證明
      力之問題，與證據能力無涉，被告之選任辯護人前揭主張
      應屬誤會，先此敘明。
（二）另按刑事訴訟法第159 條第1 項雖規定，被告以外之人於
      審判外之言詞或書面陳述，除法律有規定外，不得作為證
      據。惟同法第159 條之5 第1 項、第2 項已規定，經當事
      人於審判程序同意作為證據，法院審酌該言詞陳述或書面
      陳述作成時之情況，認為適當者，亦得為證據。又當事人
      、代理人或辯護人於法院調查證據時，知有第159 條第1
      項不得為證據之情形，而未於言詞辯論終結前聲明異議者
      ，視為有前項之同意（指同條第1 項之同意作為證據），
      此乃第159 條第1 項所容許，得作為證據之例外規定之一
      。除前述（一）部分已經敘明者外，本案所據以認定被告
      犯罪事實之供述證據及非供述證據，被告及其選任辯護人
      於言詞辯論終結前，均未就上開證據主張有刑事訴訟法第
      159 條第1 項不得為證據之情形，本院復審酌各該證據作
      成時並無違法及證明力明顯過低之瑕疵等情況，認為適當
      ，是被告及其選任辯護人未爭執之供述證據及非供述證據
      ，均有證據能力。
四、本件公訴人認被告涉犯上開罪嫌，無非係以被告於警詢、偵
    查中不利於己之供述、證人阮氏莉於警詢之陳述、證人即喬
    裝嫖客之警員朱以文於偵查中之證述、偵查報告及刑案採證
    照片10幀等為其論據。
五、訊據被告於警詢、偵查及本院準備程序、審理中就其曾於前
    揭時間，與證人阮氏莉共處新竹市○區○○街39巷6 號屋內
    ，且於證人朱以文進入屋內時，對證人朱以文說：「1200」
    之語均坦白承認，惟堅詞否認有何意圖使女子與他人為性交
    行為而媒介以營利犯行，辯稱：新竹市○區○○街39巷6 號
    為阮氏莉及其夫租屋處，伊當天是要找阮氏莉聊天和拿東西
    才到該址，伊誤以為證人朱以文是證人阮氏莉的朋友，才開
    玩笑的對他說「1200」，伊並無意圖使女子與他人為性交行
    為而媒介以營利之行為等語。被告之選任辯護人則為被告之
    利益辯護稱：證人即喬裝嫖客之警員朱以文係自行到達案發
    現場，被告並無在外招攬之舉，而證人阮氏莉若本有接受不
    特定人要約之性交易意思，被告根本毋須為任何媒介行為，
    且無證據證明被告有使證人阮氏莉為性交、猥褻行為以營利
    之主觀意圖，依「罪疑唯輕」原則，應予被告無罪之判決等
    語。
六、經查：
（一）新竹市警察局第一分局警員於99年7 月間，據情資認定新
      竹市○區○○街39巷6 號處所，有疑似從事色情不法情事
      之嫌，遂編排勤務人員前往該處執行查緝勤務，由證人朱
      以文等3 名新竹市警察局第一分局警員，於99年8 月27日
      上午11時20分許，前往新竹市○區○○街39巷6 號，由證
      人朱以文喬裝嫖客進入上址，詢問在場之被告及證人阮氏
      莉：「1 個多少錢？」後，被告以中文答稱其自己及證人
      阮氏莉分別為1200元，並詢問證人朱以文要選何人？證人
      朱以文表示其選擇證人阮氏莉後，證人阮氏莉即帶領證人
      朱以文進入該址房間內，自行脫去上衣並自桌上盒子內取
      出保險套1 個（如附表編號1 所示）交付予證人朱以文，
      證人朱以文見時機成熟遂表明身分，證人阮氏莉聞之，即
      趁機將朱以文手中之保險套取走後奪門而出，與被告分別
      逃逸，嗣經警分別於長安街39巷2 弄廢棄屋舍角落及江山
      街緝獲證人阮氏莉及被告，並扣得保險套1 枚、監視錄影
      器1 台等情，業據證人朱以文於本院審理中證述明確（見
      本院100 年度訴字第70號卷【以下簡稱本院卷】第109 至
      117 頁），核與其於偵查中所證述之情節（見臺灣新竹地
      方法院檢察署99年度偵字第6795號偵查卷【以下簡稱偵查
      卷】第55至59頁）及本院勘驗扣案之監視錄影器轉錄光碟
      （以下簡稱監視錄影光碟），檔案名稱：「0000-00-00長
      安街39巷6 號妨害風化案」目錄項下之（133811.264）檔
      案顯示監視畫面錄影時間「11：21：32至11：29：09」之
      結果相合（見本院卷第47至50頁），另有證人朱以文製作
      之偵查報告2 份、刑案現場照片10幀、被告阮氏梅、證人
      阮氏莉之外僑居留資料查詢- 明細內容顯示畫面列印資料
      、外僑入出境資料處理系統列印資料各1 份、新竹市警察
      局第一分局搜索經過及結果陳報書及扣押筆錄、扣押物品
      目錄表各2 份、新竹市警察局第一分局第一組巡佐鍾文瑞
      製作之職務報告、查證報告各1 紙、新竹市警察局第一分
      局西門派出所警員陳明傑於100 年3 月14日製作之報告1
      紙暨繪製之新竹市○○街39巷6 號屋外、屋內之平面圖各
      1 紙、被告阮氏梅及證人阮氏莉之外僑居留證影印本各1
      份在卷可參（見偵查卷第5 頁、第53頁、第36至40頁、第
      17至18頁、第19至20頁、第23至26頁、第28頁、第29至32
      頁、第34頁、第52頁，本院卷第18頁、第19至22頁）另有
      扣案保險套1 枚、監視錄影器1 台等物可資佐證，應堪信
      屬實。
（二）本件證人阮氏莉固於警詢、檢察官偵訊及本院審理中均證
      稱：伊並未於前揭地點從事性交易行為，亦未帶領證人朱
      以文進入該址房間內，自行脫去上衣後於桌上盒子內取出
      保險套1 個交付予證人朱以文，伊是在新竹市○區○○街
      39 巷6號作按摩，警員朱以文突然抓伊的手，脫伊衣服，
      伊感到害怕，才跑走，而扣案的保險套是警員從外面撿回
      來，不是伊所有等語（見本院卷第116 至124 頁，偵查卷
      第11至13頁、第55至59頁），然前揭六、（一）所示之情
      節，業經證人朱以文於本院審理及偵查中證述明確，證人
      朱以文為依法執行勤務之員警，與被告及證人阮氏莉均毫
      無怨懟，衡情當無自陷偽證罪而構詞誣賴證人阮氏莉之理
      ；再者，「本件監視錄影器畫面顯示時間上午11時22分45
      秒至11時23分40秒許，證人阮氏莉指示證人朱以文進入新
      竹市○區○○街39巷6 號內房間…，於同日上午11時24分
      41 秒 至11時25分37秒間，證人阮氏莉與證人朱以文於屋
      內走廊發生拉扯，證人朱以文拉扯證人阮氏莉之上衣，而
      證人阮氏莉則順證人朱以文之手勢脫去上衣後奪門而出」
      等情，有本院勘驗監視錄影光碟之勘驗筆錄可參（見本院
      卷第48頁），亦足認證人阮氏莉於離開房間時，仍著上衣
      ，係因逃跑過程中因與證人朱以文互相拉扯，上衣始脫落
      ，證人阮氏莉證述伊係於房間內遭警員強行脫去上衣等語
      ，顯屬虛妄；復證人阮氏莉於本院審理中，就其按摩所使
      用之手法、人體之重要筋脈、穴道位置及名稱、按摩所使
      用之精油等，均稱：「剛學，不清楚」、「不知道」等語
      ，顯不具備一般以從事按摩工作為業者所需具備之基本知
      識，再查獲現場未見一般按摩業者常見之精油、按摩床、
      毛巾等物品，有刑案現場照片10幀在卷可參，是證人阮氏
      莉前揭證述，實難採信，不足以影響前述六、（一）所示
      事實之認定。
七、按刑法第231 條第1 項所處罰之對象為意圖營利而引誘、容
    留或媒介男女與他人為性交或猥褻之人，其犯罪構成要件乃
    以行為人主觀上意圖使男女與他人為性交或猥褻行為而營利
    之犯意，而客觀上有引誘、容留或媒介之行為。至於「媒介
    」，係使居間介紹男女因行為人之介紹牽線行為而能與他人
    為性交（見最高法院94年度台上字第6002號判決意旨參照）
    。經查：
（一）依證人朱以文於偵查及本院審理中所為證述可知，本案證
      人朱以文係依情資資料主動前往前揭時、地，喬裝嫖客查
      緝，於此之前，被告並未以任何方式為招攬性交易或居間
      介紹、牽線使證人朱以文得與他人為性交之舉；而證人朱
      以文進入該屋內後，係主動詢問同時在場之被告及證人阮
      氏莉：「1 個多少錢？」而表達欲以金錢代價與在屋內之
      人為性交行為之意，被告並未為任何居間介紹使證人朱以
      文為性交之舉動，實難單以被告答稱「1200」之語，即認
      定被告所為，係屬「媒介」男女與他人為性交或猥褻行為
      之舉。
（二）再者，證人阮氏莉於警詢、偵查及本院審理中均始終堅持
      證稱：伊並未從事性交易，被告亦未因伊從事性交易行為
      而獲得任何利潤等語（見本院卷第116 至124 頁，偵查卷
      第11至13頁、第55至59頁），而證人朱以文於本院審理中
      亦證稱：「當天我沒有確認如何付錢，也沒有跟阮氏莉再
      一次確認價錢。」（見本院卷第116 頁），已無從依客觀
      事實認定被告於證人阮氏莉從事性交易時有取得利潤之情
      ，自無從依此推論被告主觀上有何意圖使女子與他人性交
      而媒介以營利之犯意。
（三）另查，本件被告為警查獲之處所即新竹市○區○○街39巷
      6 號房屋，屋主為陳金鶯，該屋係由證人阮氏莉於99年6
      月1 日起，以每月5000元之代價向證人陳金鶯承租之，由
      證人阮氏莉以現金支付房租，此據證人陳金鶯於本院審理
      中到庭證述明確（見本院卷第140 頁背面至145 頁），並
      有證人陳金鶯庭呈之房屋租賃契約書影本1 份（見本院卷
      第134 至137 頁）在卷可參。又本院勘驗扣案之監視錄影
      器轉錄光碟結果如下（括弧內均表示螢幕顯示時間）：「
      （05：56：43）證人阮氏莉騎乘機車搭載被告到現場後進
      入屋內。（05：58：50）被告打開電視。（06：00：00）
      證人阮氏莉開始打掃電視前區域及鏡頭可看見之位置。（
      06：08至06：11）證人阮氏莉包裹浴巾，自電視旁房間整
      出，並換著黑色細肩帶上衣。（06：37：33）丙男騎乘機
      車到達現場。（06：37：48）丙男進入屋內與證人阮氏莉
      、被告交談，隨後一起走到鏡頭未拍攝之位置。（06：39
      ：27至07：01：42）被告將鐵門關上後，證人阮氏莉與丙
      男進入鏡頭後方之房間內，被告則在電視機前區域看電視
      ，至（07：01：10），被告站起來，證人阮氏莉出現在鏡
      頭前，於（07：01：42），證人阮氏莉將鐵門打開。（07
      ：01：55至07：03：29）丙男在屋內與證人阮氏莉、被告
      交談。…（10：46：57）壬男走向鐵門。（10：47：01至
      10：47：14）壬男進入屋內與證人阮氏莉、被告交談。（
      10：47：18至10：54：40）證人阮氏莉將鐵門關上，被告
      與壬男進入鏡頭後方之房間內，證人阮氏莉則在電視機前
      區域看電視，至（10：54：40），證人阮氏莉將鐵門打開
      。（10：54：45）壬男走出屋外。」，此有本院勘驗筆錄
      可參（見本院卷第123 至124 頁），依前揭勘驗結果，足
      認於查獲當日上午，有數名年籍不詳之不明男子男子前往
      該處所，被告及證人阮氏莉均有與男子攀談，嗣後一人進
      入房間內，由另一人將房屋鐵門關上後在外看電視，再於
      數分鐘後，進入房間之人與男子共同離開房間，再將房屋
      鐵門打開之情形。依前揭情況證據（即間接證據），被告
      既非屬新竹市○○街39巷6 號房屋之承租人，再參酌前揭
      被告及證人阮氏莉於查獲當日在系爭房屋內活動之情況，
      併輔以參諸證人朱以文於喬裝嫖客進入該場所詢問性交易
      價格時，被告係以中文分別答稱其自己及證人阮氏莉之價
      格等情，依一般經驗法則，實難排除被告本身為從事性交
      易工作者，而僅與證人阮氏莉同使用該場所為性交易工作
      之可能性，揆諸前揭判決要旨，此一般經驗上有利被告之
      其他合理情況既無法逕予排除，則實難認定被告確有公訴
      意旨所指之犯行。
（四）末查，本件被告所辯伊僅係要找阮氏莉聊天和拿東西才到
      警方查緝之地址云云，與本院勘驗扣案之監視錄影器轉錄
      光碟結果顯屬相異，固不足採信，惟亦不得僅依此認定被
      告犯行，至於扣案之保險套1 枚，係證人阮氏莉於該處房
      間內所交付，業據證人朱以文證述明確，而卷內又無其他
      積極證據足資證明扣案之保險套1 枚及監視錄影器1 台，
      為被告所有供使女子與他人性交而媒介以營利所使用之物
      品，則警方扣得之前開物品，亦不足為本件公訴意旨所指
      被告犯行之證明。
八、綜上事證，實無法僅憑上開公訴意旨論罪依據，即遽認被告
    有公訴人所指之意圖使女子與他人性交而媒介以營利之犯行
    ，此外，復查無其他積極事證足證被告有公訴意旨所指犯行
    ，依前揭之說明，自應為被告無罪之諭知。
據上論斷，應依刑事訴訟法第301 條第1 項，判決如主文。
本案經檢察官劉得為到庭執行職務。
中    華    民    國   100    年    7     月    12    日
                  刑事第四庭  審判長  法  官  黃美文
                                      法  官  邱玉汝
                                      法  官  張詠晶
以上正本證明與原本無異。
如不服本判決應於收受本判決後10日內向本院提出上訴書狀，上
訴書狀應敘述具體理由。上訴書狀未敘述上訴理由者，應於上訴
期間屆滿後20日內補提理由書狀於本院(均須按他造當事人之人
數附繕本 )「切勿逕送上級法院」。
                                      書記官  蕭汝芳
中    華    民    國   100    年    7     月    12    日